# 请教陈版及各位网友：增资实现控制是否构成同一控下企业合并

提问人：zhugexiaobei 时间：2017-06-26 16:46:06
个人甲和乙（属于一致行动人）：成立A集团与B集团，AB都受甲和乙控制，甲是AB实际控制人，A集团 04 年设立a公司，出资 4800万，占比96%， 13 年 8 月B集团1:1价格收购A持有的a公司39%股权 1950 万元， 13 年 10 月，B集团对a公司增资 5000 万，实现控制， 13年 11 月B集团1:1价格收购A持有的a公司28.5%股权 2850 万元，此时A持股a公司98%，投资成本 9800 万元。 请问：现在站在B集团角度 1 、B集团对a公司控制过程，是否属于同一控下企业合并？还是属于通过设立或者投资方式取得子公司？ 2 、是否为多次交易分步实现同一控制下企业合并？还是“一揽子交易”？ 3 、a公司在 13 年 8 月、 10 月、 11 月、 12 月的除实收资本以外的净资产变化较小，可否按 10 月为合并日？

回答人：chenyiwei
1 、如果a公司构成业务，则B集团取得a的控制权属于同一控制下合并。请关注上述各步骤是否构成一揽子交易，以确定第三步是否为企业合并交易的组成部分，以及这些步骤是整体构成企业合并交易还是分步交易实现合并。 2 、是否为一揽子交易，请参考合并报表准则（ 2014 年修订）第五十一条规定判断。 3 、首先应根据具体背景信息分析B取得a的控制权之日，然后如果合并日不是 10 月，再考虑能否基于重要性原则进行简化处理。